臺灣高雄地方法院刑事判決　　　　　　95年度簡上字第1458號
上　訴　人
即　被　告　乙○○
　　　　　　甲○○
上列上訴人即被告因違反商標法案件，不服本院95年度簡字第68
22號，中華民國95年11月9 日第一審簡易判決（聲請簡易判決處
刑案號：臺灣高雄地方法院檢察署95年度偵字第26852 號），提
起上訴，本院管轄第二審之合議庭判決如下：
    主      文
上訴駁回。
乙○○、甲○○均緩刑貳年，緩刑期間均付保護管束，並各向指
定之公益團體、地方自治團體或社區提供肆拾小時之義務勞務。
    事實及理由
一、本案經本院審理結果，認為第一審以被告乙○○、甲○○因
    違反商標法案件，犯商標法第82條之明知為仿冒商標商品而
    販賣罪，適用商標法第82條、第81條第1 款、第83條，刑法
    第11條前段、第28條、第41條第1 項前段，第55條前段、第
    38條第1項第2款，刑法施行法第1條之1，逕以簡易判決判處
    被告乙○○拘役50日、被告甲○○拘役40日，如易科罰金，
    均以新台幣2,000 元折算壹日。扣案之皮夾1 個、手提包1
    個及光碟1 片均沒收，經核認事用法並無不合，量刑亦稱妥
    適，應予維持，並引用第一審判決書記載之事實、證據及理
    由（如附件）。另補充上訴人即被告乙○○、甲○○於本院
    審理時對於犯罪事實均坦承不諱。
二、上訴人即被告乙○○、甲○○上訴意旨略以：上訴人係為初
    犯，請求輕判以予自新機會云云。按法官於有罪判決如何量
    處罪刑，甚或是否宣告緩刑，均為實體法賦予審理法官裁量
    之刑罰權事項，法官行使此項裁量權，自得依據個案情節，
    參酌刑法第57條所定各款犯罪情狀之規定，於法定刑度內量
    處被告罪刑；除有逾越該罪法定刑或法定要件，或未能符合
    法規範體系及目的，或未遵守一般經驗及論理法則，或顯然
    逾越裁量，或濫用裁量等違法情事之外，自不得任意指摘其
    量刑違法，最高法院對此並著有80年臺非字第473 號、75年
    臺上字第7033號、72年臺上字第6696號、72年臺上字第3647
    號等判例可資參照。準此，法官量刑，如非有上揭明顯違法
    之情事，自不得擅加指摘其違法或不當。經查上訴人乙○○
    、甲○○於本院審判期日，對於原審判決認定有罪之事實，
    均不爭執。又查原審判決已審酌商標具有辨識商品來源之功
    能，且企業經營者通常經過相當時間並投入大量資金於商品
    之行銷及品質之改良，始得使該商標具有代表一定品質之效
    ，被告明知所販售者係仿冒商標之商品，竟為圖脫售上開仿
    冒商品，而在拍賣網站陳列，其行為已對商標權人之商譽造
    成損害，且就真正商標權所表彰之品質亦生影響，破壞我國
    致力於智慧財產權保護之國際聲譽，惟念及被告2 人，並無
    任何前科紀錄，有台灣高等法院被告前案紀錄表一紙在卷可
    佐，素行尚佳，被查獲仿冒品數量非巨等一切情狀，分別量
    處拘役50日、40日，並斟酌上開各情，諭知易科罰金以新臺
    幣2,000 元折算1 日，揆諸上開最高法院判決意旨，原審刑
    罰裁量權之行使並無違法不當之處，是上訴人認原審量刑過
    重，請求輕判云云，要無可採。是本件上訴無理由，應予駁
    回。
三、末查：被告乙○○、甲○○前無犯罪前科，此有台灣高等法
    院被告前案紀錄表2 份可稽，渠因一時失慮，偶罹刑典，事
    後深具悔意，復均與固喜公司簽立切結承諾書，有承諾書2
    份在卷可佐，信渠經此刑之宣告後，應知警惕而無再犯之虞
    ，本院因認暫不執行其刑為當，爰併諭知緩刑2 年，並命被
    告2 人各向指定之公益團體義務勞務40小時，期能藉由服務
    地方機會，認識社會實態，並重新培養健全處事，及尊重法
    治暨他人財產權益之正確心態，裨重新融入社會既有體制與
    生活秩序。至其應如何執行，宜由執行檢察官考量其所犯罪
    名，並參酌其性別、家庭、身分、職業、經歷、特殊專長、
    體能狀況及素行紀錄與參加意願等個人因素，再依義務勞務
    執行機關（構）之地域、特性及勞務內容等為適當之安排，
    併此敘明。又因本院對被告為刑法第74條第2 項第5 款提供
    義務勞務之宣告，應併依刑法第93條第1 項第2 款之規定，
    均諭知於緩刑期內交付保護管束。
據上論斷，應依刑事訴訟法第455 條之1 第1 項、第3 項、第37
3 條、第368 條，刑法第74條第1 項第1 款、第2 項第5 款、第
93條第1 項第2 款，判決如主文。
本案經檢察官高嘉惠到庭執行職務。
中　　華　　民　　國　　96　　年　  　2　　月　　8　　日
                  刑事第四庭審判長法　官　郭玫利
                                  法  官  陳振嘉
                                  法  官  林意芳
以上正本證明與原本無異。
本件不得上訴。
中　　華　　民　　國　　96　　年　  　2　　月　　8　　日
　　　　　　　　　　　　　　　　　書記官  曾秀鳳
